【裁判字號】    98,訴,715
【裁判日期】    980331
【裁判案由】    毒品危害防制條例
【裁判全文】
臺灣板橋地方法院刑事判決               98年度訴字第715號
公  訴  人  臺灣板橋地方法院檢察署檢察官
被      告  甲○○
上列被告因毒品危害防制條例案件，經檢察官提起公訴（97年度
毒偵字第8586號），經被告於準備程序中就起訴事實為有罪之陳
述，經告知簡式審判程序之旨，並聽取當事人之意見後，經合議
庭裁定由受命法官獨任行簡式審判程序，本院判決如下：
    主    文
甲○○施用第一級毒品，累犯、處有期徒刑捌月，扣案海洛因壹
包（驗餘含袋毛重零點壹捌肆公克）、含海洛因殘渣之殘渣袋壹
個沒收銷燬之，分裝袋肆拾只、糖粉貳包均沒收。又施用第二級
毒品，累犯，處有期徒刑伍月，扣案之吸食器貳組、玻璃球壹個
、藥杓壹支、分裝袋肆拾只均沒收。應執行有期徒刑拾壹月，扣
案海洛因壹包（驗餘含袋毛重零點壹捌肆公克）、含海洛因殘渣
之殘渣袋壹個沒收銷燬之，糖粉貳包、吸食器貳組、玻璃球壹個
、藥杓壹支、分裝袋肆拾只均沒收。
    事    實
一、甲○○於民國95年間因施用毒品案件，經本院以95年度毒聲
    字第85號裁定送觀察、勒戒後，認無繼續施用毒品之傾向，
    於95年3 月21日執行完畢，並經臺灣板橋地方法院檢察署檢
    察官以95年度毒偵字第419 號為不起訴處分確定。於同年間
    因施用毒品案件，經臺灣臺北地方法院以95年度易字第2233
    號判決判處有期徒刑3 月確定，於96年1 月19日易科罰金執
    行完畢。於96年間因施用毒品案件，經本院以97年度訴字第
    259 號判決判處有期徒刑7 月、4 月，應執行有期徒刑10月
    ，嗣經臺灣高等法院以97年度上訴字1932號判決駁回上訴確
    定，於97年12月17日入監執行，尚未執行完畢。詎仍不知警
    惕，基於施用第1 級毒品海洛因之犯意，於97年10月14日，
    在臺北縣林口鄉○○○路○ 段68巷4 號4 樓之2 租屋處，以
    將海洛因摻入香煙之方式，施用第1 級毒品海洛因1 次。另
    基於施用第2 級毒品甲基安非他命之犯意，於前開時、地，
    以將甲基安非他命置於玻璃球內燒烤後吸食其煙霧之方式，
    施用第2 級毒品甲基安非他命1 次。嗣於同日下午5 時30分
    許，於上址為警查獲，並扣得其所有，供其施用第1 級毒品
    海洛因所用之海洛因1 包（驗餘含袋毛重0.184 公克）、含
    海洛因殘渣之殘渣袋1 個、供其稀釋海洛因以便日後施用之
    糖粉2 包、供其施用第2 級毒品甲基安非他命所用之吸食器
    2 組、玻璃球1 個、供其裝盛甲基安非他命以便日後施用之
    藥杓1 支、供其分裝海洛因、甲基安非他命以便日後施用之
    分裝袋40個。
二、案經桃園縣政府警察局龜山分局報告臺灣板橋地方法院檢察
    署檢察官偵查起訴。
    理    由
一、本件被告所犯係死刑、無期徒刑、最輕本刑為3 年以上有期
    徒刑以外之罪，其於準備程序中就被訴事實為有罪之陳述，
    經法官告知簡式審判程序之旨，並聽取公訴人、被告之意見
    後，依刑事訴訟法第273 條之1 第1 項規定，經本院合議庭
    裁定，由受命法官獨任進行簡式審判程序審理，核先敘明。
二、被告甲○○於本院審理時對前揭犯罪事實坦承不諱，又被告
    於97年10月15日為警採集之尿液，經送臺灣檢驗科技股份有
    限公司檢驗結果，呈鴉片類（嗎啡、可待因）、安非他命類
    （安非他命、甲基安非他命）陽性反應一情，有桃園縣政府
    警察局龜山分局被採尿人尿液暨毒品真實姓名與編號對照表
    、臺灣檢驗科技股份有限公司濫用藥物檢驗報告各1 份在卷
    可佐，足認被告前開自白與事實相符，堪信為真。再被告於
    95年間因施用毒品案件，經本院以95年度毒聲字第85號裁定
    送觀察、勒戒後，認無繼續施用毒品之傾向，於95年3 月21
    日執行完畢，並經臺灣板橋地方法院檢察署檢察官以95年度
    毒偵字第419 號為不起訴處分確定。於同年間因施用毒品案
    件，經臺灣臺北地方法院以95年度易字第2233號判決判處有
    期徒刑3 月確定，於96年1 月19日易科罰金執行完畢。於96
    年間因施用毒品案件，經本院以97年度訴字第259 號判決判
    處有期徒刑7 月、4 月，應執行有期徒刑10月，嗣經臺灣高
    等法院以97年度上訴字1932號判決駁回上訴確定等情，有臺
    灣高等法院被告前案紀錄表1 份在卷可憑，其於觀察、勒戒
    執行完畢釋放後5 年內再犯本件毒品危害防制條例第10條第
    1 項、第2 項施用第1 級、第2 級毒品罪，核與同條例第23
    條第2 項所定相符，自應依法訴追。本件事證明確，被告犯
    行洵堪認定，應依法論科。
三、按海洛因、甲基安非他命分為毒品危害防制條例第2 條第2
    項第1 款、第2 款所定之第1 級、第2 級毒品，是核被告所
    為，係犯毒品危害防制條例第10條第1 項之施用第1 級毒品
    罪、第2 項之施用第2 級毒品罪。被告因施用而持有第1 級
    毒品海洛因、第2 級毒品甲基安非他命之低度行為，為施用
    行為所吸收，係不罰之前行為，不另論罪。被告所犯前開施
    用第1 、2 級毒品行為間，行為互殊、犯意各別，應予分論
    併罰。被告有如事實欄所示之論罪科刑及執行完畢情形，有
    臺灣高等法院被告前案紀錄表1 份附卷可稽，其於徒刑執行
    完畢後，5 年以內再故意犯本件有期徒刑以上之罪，為累犯
    ，應依刑法第47條第1 項之規定加重其刑。爰審酌被告前因
    施用毒品案件，業經觀察、勒戒併論罪科刑，仍未能戒除施
    用毒品惡習，再犯本件施用毒品犯行，顯見其意志不堅，委
    無足取，併衡其犯罪動機、目的、所犯施用毒品犯行究為自
    戕行為，及被告犯罪後於本院審理時坦承犯行，態度尚可等
    一切情狀，分別量處如主文所示之刑，並定其應執行之刑。
    扣案之第1 級毒品海洛因1 包（驗餘含袋毛重0.184 公克）
    、含海洛因殘渣之殘渣袋1 只，該等海洛因屬第1 級毒品，
    且外包裝袋均因有海洛因黏附其上無法析離，不問屬於被告
    所有與否，均依毒品危害防制條例第18條第1 項前段沒收銷
    燬之。糖粉2 包，係供被告日後稀釋海洛因以施用之物，吸
    食器2 組、玻璃球1 個、藥杓1 支，供被告日後裝盛、分裝
    甲基安非他命以施用之物，分裝袋40只，供被告日後分裝海
    洛因、安非他命以施用之物，且均為被告所有等情，業據被
    告於本院審理時供陳明確，為被告所有，供犯罪預備所用之
    物，應依刑法第38條第1 項第2 款規定，分別於其所施用第
    1 級毒品海洛因、第2 級毒品甲基安非他命宣告之主文項下
    諭知沒收。
據上論斷，應依刑事訴訟法第273 條之1 第1 項、第299 條第1
項前段，毒品危害防制條例第10條第1 項、第2 項、第18條第1
項前段，刑法第11條前段、第38條第1 項第2 款、第51條第5款
，判決如主文。
本案經檢察官鄭潔如到庭執行職務。
中    華    民    國    98    年    3     月    31    日
                    刑事第十五庭    法  官  何燕蓉
此正本與原本無異。
如不服本判決，應於判決送達後十日內敘明上訴理由，向本院提
出上訴狀（應附繕本），上訴於臺灣高等法院。
                                    書記官  李崇文
中    華    民    國    98    年    4     月    1     日
附錄本案論罪科刑法條全文：
毒品危害防制條例第10條
施用第一級毒品者，處 6 月以上 5 年以下有期徒刑。
施用第二級毒品者，處 3 年以下有期徒刑。


司法院資訊處製作；財團法人民間司法改革基金會備份。
